【裁判字號】    89,訴,1069
【裁判日期】    890905
【裁判案由】    違反槍砲彈藥刀械管制條例
【裁判全文】
臺灣臺中地方法院刑事判決                        八十九年度訴字第一六九號
    公  訴  人  台灣台中地方法院檢察署檢察官
    被      告  甲○○
右列被告因違反槍砲彈藥刀械管制條例案件，經檢察官提起公訴（八十九年度偵字第
五九二五號），本院判決如左：
    主  文
甲○○未經許可，持有子彈，累犯，處有期徒刑柒月，併科罰金新台幣伍萬元，罰金
如易服勞役，以新台幣玖佰元即銀元參佰元折算壹日。
扣案之子彈參顆（含彈匣壹個），均沒收。
    事  實
一、甲○○前曾於民國（下同）八十二年間，因賭博及違反妨害兵役治罪條例等案件
    ，經本院及台灣高等法院台中分院分別判處有期徒刑五月、七月確定，嗣經更定
    應執行刑十月，於八十五年五月十九日執行完畢；復於八十七年六月十八日因違
    反妨害兵役治罪條例案件，經台灣彰化地方法院判處有期徒刑八月確定，於八十
    八年七月十八日執行完畢。詎仍不知悔改，於八十九年三月下旬某日，在台中市
    ○○街三十八號其所經營之檳榔攤內，受姓名、年籍不詳綽號「阿文」之成年男
    子所託，代為保管具有殺傷力之土造子彈四顆，甲○○應允後，即未經許可，無
    故持有上開子彈，並將之置放在上開地址三○二室住處。嗣為警於同年四月六日
    十一時三十分許，在上址查獲，並當場扣得前開子彈四顆（含彈匣一個，該四顆
    子彈因鑑定所需，已試射一顆）。
二、案經台中縣警察局移送台灣台中地方法院檢察署檢察官偵查起訴。
    理  由
一、訊據被告甲○○固坦承於上開時、地，持有上開子彈（含彈匣），惟辯稱：「阿
    文」寄放時是用塑膠袋裝著，我不知道裡面是子彈，且當時我在忙，也沒問他裡
    面是什麼東西云云。經查，被告於警偵訊及本院審理時曾坦承：「阿文」說他要
    馬上拿回去，先寄放在伊這裡，伊再將之拿回住處（見本院八十九年五月十二日
    審理筆錄）等語明確，且被告既將代為保管之物品帶回家中置放，顯見該物回具
    有相當之重要性，被告豈可能不知所保管者係何物品？並有扣案之子彈四顆（含
    彈匣一個）可資佐證。而上開子彈經送內政部警政署刑事警察局鑑定之結果，認
    均係土造子彈，具直徑八ｍｍ金屬彈頭，採樣一顆試射可擊發，具殺傷力，有該
    局所出具之八十九年四月十四日刑鑑字第四六八○一號鑑驗通知書乙紙在卷可憑
    。足見被告於綽號「阿文」之男子交付上開子彈（含彈匣一個）時，即知「阿文
    」所交付之物為子彈，而仍為之保管而持有之。是被告所辯，為臨訟飾卸之詞，
    不足採信。本件事證明確，被告犯行堪予認定。
二、核被告所為，係犯槍砲彈藥刀械管制條例第十二條第四項之未經許可持有子彈罪
    。至公訴人雖認：被告甲○○於上開時、地，受「阿文」所託而為之寄藏上開子
    彈四顆（含彈匣一個），因認被告所為涉犯槍砲彈藥刀械管制條例第十二條第四
    項之未經許可寄藏子彈罪。惟查，被告雖坦承於上開時地，受「阿文」所託而收
    受上開子彈，然被告於偵查及本院審理時均稱：「阿文」說他要馬上拿回去，因
    「阿文」是伊的朋友，故答應讓他寄放在伊這裡（見偵查卷第十九頁背面、本院
    八十九年五月十二日審理筆錄）等語明確。是被告所為應係單純因保管而持有上
    開子彈，並無寄藏上開子彈之意，公訴意旨似有誤會，併此敘明。又被告前於八
    十二年間，因賭博及違反妨害兵役治罪條例等案件，經本院及台灣高等法院台中
    分院分別判處有期徒刑五月、七月確定，嗣經更定應執行刑十月，於八十五年五
    月十九日執行完畢；復於八十七年六月十八日因違反妨害兵役治罪條例案件，經
    台灣彰化地方法院判處有期徒刑八月確定，於八十八年七月十八日執行完畢，五
    年以內再犯本件有期徒刑以上之罪，為累犯，依刑法第四十七條規定加重其刑。
    爰審酌被告犯罪之動機、目的、手段、犯罪所生之危害及犯後未能坦承犯行，素
    行不佳等一切情狀，量處如主文第一項所示之刑，罰金部分並諭知易服勞役之折
    算標準，以示懲儆。扣案之子彈三顆（含彈匣一個）係違禁物，應依刑法第三十
    八條第一項第一款之規定併予宣告沒收。另扣案之子彈一顆經鑑定之結果雖具殺
    傷力，惟已因試射擊發僅剩彈殼而不具殺傷力，已非屬違禁物，爰不另為沒收之
    諭知，附此敘明。
據上論斷，依刑事訴訟法第二百九十九條第一項前段，槍砲彈藥刀械管制條例第十二
條第四項，刑法第十一條前段、第四十七條、第四十二條第二項、第三十八條第一項
第一款，罰金罰鍰提高標準條例第二條，判決如主文。
中      華      民      國      八十九      年      九    月    五    日
                                台灣台中地方法院刑事第二庭
                                    審判長  法  官  蔡名曜
                                            法  官  游文科
                                            法  官  劉麗瑛
右正本證明與原本無異。
如不服本判決，應於送達後十日內向本院提出上訴狀（須附繕本），上訴於台灣高等
法院台中分院。
                                            書記官
中      華      民      國      八十九      年      九    月    五    日
附錄本案論罪科刑法條全文
槍砲彈藥刀械管制條例第十二條第四項
未經許可製造、販賣或運輸刀械者，處一年以下有期徒刑。
意圖供自己或他人犯罪之用，而犯前項之罪者，處三年以下有期徒刑，得併科三萬元
以下罰金。
未經許可無故持有或意圖販賣而陳列刀械者，處六月以下期徒刑、拘役或三千元以下
罰金。
第一項及第二項之未遂犯罰之。


司法院資訊處製作；財團法人民間司法改革基金會備份。
